臺灣高等法院刑事判決　　　　　　　　　　　　　　九十年度上易字第四二五四號
　　上　訴　人 臺灣臺北地方法院檢察署檢察官
　　上　訴　人
　　即　被　告　甲○○
右上訴人因竊盜案件，不服臺灣臺北地方法院九十年度易字第一六四五號，中華民國
九十年十一月二十七日第一審判決（起訴案號：臺灣臺北地方法院檢察署（九十年度
偵字第一八ＯＯ一號）提起上訴，本院判決如左：
    主  文
原判決撤銷。
甲○○竊盜，累犯，處有期徒刑捌月。
    事  實
一、甲○○於民國（以下同）八十五年間，因竊盜案件，經臺灣臺北地方法院判處有
    期徒刑一年二月確定，於八十六年四月二日執行完畢；復於八十七年間，又因竊
    盜案件，經臺灣臺北地方法院判處有期徒刑六月確定，於八十八年三月六日執行
    完畢，又於九十年五月十一日因竊盜案，經本院判處有期徒刑五月，如易科罰金
    ，以三百元折算一日，於九十年六月十四日判決確定。詎猶不知悔改，復意圖為
    自己不法之所有，於九十年八月三十一日十五時零五分許（起訴書誤為十四時三
    十分許），在位於臺北市中山區○○○路○段七十三號前高架橋二樓停車場停車
    格內，為竊取置於劉劍銘所有之Ｖ二－四Ｏ三九號自用小客車車後座內價值約新
    台幣（下同）五萬元，並為劉劍銘所有之ＩＢＭ手提電腦一部，而徒手損壞該小
    客車右後方車窗玻璃，足以生損害於劉劍銘並竊得手提電腦一部。嗣於同日十六
    時十分許，在臺北市中山區○○○路○段一八六巷口對面二樓停車場尋找其他行
    竊目標時，為警當場查獲。
二、案經劉劍銘訴由臺北市政府警察局中山分局報請臺灣臺北地方法院檢察署檢察官
    偵查起訴。
    理  由
一、認定犯罪事實所憑之證據及理由：
    右揭事實，業據被告甲○○於警訊中、偵查中及原審審判中坦承不諱，核與告訴
    人劉劍銘於警訊中指訴之情節相符，且有照片十張、贓物認領保管收據一紙附卷
    可憑，被告之自白與事實相符，又無其他證據可證明被告之自白非出於任意性，
    故被告之自白自堪採認。本被院審理中，被告雖否認損壞該小客車右後方車窗玻
    璃，惟被告於警訊中、偵查中及原審審判中均坦承伊毀損車窗玻璃係為竊取車內
    之電腦等語（見偵查卷第九頁、第二十五頁，原審卷第四十一頁），並有照片十
    張附卷足憑，嗣後空言翻異，要無可採。本件事證明確，被告犯行洵堪認定。
二、論罪：
    核被告所為，係犯刑法第三百二十條第一項普通竊盜罪及同法第三百五十四條之
    毀損罪，被告毀損上開小客車之右後方玻璃之目的在竊取置於該車後座之前揭手
    提電腦，所犯上開二罪間，有方法結果之牽連關係，應從一重之普通竊盜罪論處
    。公訴人雖僅就被告竊盜之犯行提起公訴，然檢察官就犯罪事實一部起訴者，其
    效力及於全部，本件被告毀損部分之犯罪事實，業據被害人於警訊時為訴追之意
    思表示，該部分與前揭論罪科刑之竊盜罪部分，有牽連犯之關係，已如前述，本
    院自應就屬於裁判上一罪之毀損罪部分併予裁判。
三、撤銷改判之理由：
    原審予以論罪科刑，固非無見。惟：應執行之刑未達一年以上者，無竊盜犯贓物
    犯保安處分條例之適用，為該條例第二條第四項所明定，原審判處被告有期徒刑
    八月，其應執行之刑未達一年以上，竟適用條例第三條第一項第一款之規定，宣
    告被告於刑之執行前令入勞動場所強制工作三年，顯然違背法令。檢察官上訴意
    旨略以被告於偵審中否認犯行，未見悔意，且有多次竊盜前科，原審僅量刑有期
    徒刑八月，諭知強制工作三年，難期被告自新；被告上訴意旨否認部分犯行，雖
    均無理由，惟原判決既有可議，自應由本院予以撤銷改判。
四、科刑及其審酌事項：
（一）查被告有如事實欄所載之前科，有臺灣高等法院檢察署刑案紀錄簡覆表在卷可
      按，其受有期徒刑執行完畢，五年以內再犯本件最重本刑為有期徒刑以上之罪
      ，為累犯，應依法加重其刑。
（二）爰審酌被告之犯罪動機、目的、手段、智識程度、犯罪所生之危害、所竊ＩＢ
      Ｍ手提電腦一部價值五萬元及犯後坦承犯行等一切情狀，仍量處如主文第二項
      所示之刑。
據上論斷，應依刑事訴訟法第三百六十九條第一項前段、第三百六十四條、第二百九
十九條第一項前段，刑法第三百二十條第一項、第三百五十四條、第五十五條、第四
十七條，罰金罰鍰提高標準條例第一條前段，判決如主文。
本案經檢察官沈明彥到庭執行職務。
中    華    民    國      九十一  年        一      月        十八      日
                              臺灣高等法院刑事第二十二庭
                                  審判長法  官  許  正  順
                                        法  官  胡  方  新
                                        法  官  邱  同  印
右正本證明與原本無異。
不得上訴。
                                        書記官  莊  昭  樹
中    華    民    國      九十一  年        一      月       二十二     日
附錄：本判決論罪科刑法條全文
刑法第三百二十條第一項
意圖為自己或第三人不法之所有，而竊取他人之動產者，為竊盜罪，處五年以下有期
徒刑、拘役或五百元以下罰金。
刑法第三百五十四條
毀棄、損壞前二條以外之他人之物或致令不堪用，足以生損害於公眾或他人者，處二
年以下有期徒刑、拘役或五百元以下罰金。
